【裁判字號】    89,易,765
【裁判日期】    900109
【裁判案由】    詐欺
【裁判全文】
臺灣花蓮地方法院刑事判決                          八十九年度易字第七六五號
    公  訴  人  臺灣花蓮地方法院檢察署檢察官
    被      告  丙○○
右被告因詐欺案件，經檢察官提起公訴（八十九年度偵字第三一三五號），本院判決
如左：
    主  文
丙○○以詐術得財產上之不法利益，科罰金壹仟元，如易服勞役以佰元折算壹日。
    事  實
一、丙○○在其對於外界事務之知覺、理念及判斷作用較常人之平均程度顯然減退之
    精神耗弱狀態下，意圖為自己不法之利益，明知自己並無資力及意願支付按摩費
    用，仍於民國八十九年十月九日十五時許，在花蓮市○○路二三一號七樓長鴻國
    際美容名店處（以下簡稱長鴻名店），向該店員工丁○○佯稱願以每節一百分鐘
    新台幣（下同）二千元之代價，要求丁○○為其進行敷臉等按摩服務，致丁○○
    不疑有詐，而為丙○○按摩一百分鐘。事後丙○○拒絕付款，以此方法詐得丁○
    ○為其按摩之財產上不法利益。
二、案經花蓮縣警察局花蓮分局報請臺灣花蓮地方法院檢察署檢察官偵查起訴。
    理  由
一、訊據被告丙○○對於其並無資力，即前往長鴻名店按摩消費之事實坦白承認，惟
    矢口否認有詐欺故意，辯稱：我進入店時，耳旁有人告訴我已經結帳了，如仍不
    能讓我免除責任，我還有戒指、車子可質押付錢云云。經查：（一）證人即處理
    本件糾紛之警員乙○○到庭證述：被告談話、應對與正常人一樣，我覺得他對法
    令很了解，應答流利，過程描述很清楚等語；而證人丁○○亦供證：在被告開始
    決定消費時，被告之精神狀況與一般人無異；證人即長鴻名店店長甲○○更證稱
    ：被告當時打扮、穿著都很得體，我不知他有精神疾病，應對都很正常等語。顯
    然被告當時並非處於對外界事務全無知覺之狀態，被告之前揭辯詞，不足採信。
    衡諸被告自承當時身上未帶現金或其他支付工具（如信用卡），被告確有為自己
    詐得不法利益之故意甚明。本件事證明確，被告之犯行，應堪認定。
二、核被告丙○○所為，係犯刑法第三百三十九條第二項之罪。觀諸證人丁○○證稱
    ：在按摩過程中，我覺得被告很詭異，都講一些怪問題，一些黃色笑話等語，參
    以本院向國軍花蓮總醫院函詢被告之精神狀況，認：被告為安非他命使用後所導
    致之精神異常狀態，合併妄想及幻覺等情形，極可能表現殘餘精神症狀，達到精
    神耗弱程度等情（見卷附該院八十九年十二月十三日濟德四字第三五０八號函意
    旨），可見本件被告在行為當時，對外界事務之判斷能力，已較普通人之平均程
    度顯然減退，應係處於精神耗弱狀態，爰依刑法第十九條第二項規定減輕其刑。
    茲審酌被告之智識程度、被害人所受損害非多，且被告犯後已賠償被害人之損失
    等情，量處如主文所示之刑，並諭知易服勞役之折算標準。
據上論結，應依刑事訴訟法第二百九十九條第一項前段，刑法第三百三十九條第二項
、第一項、第十九條第二項、第四十二條第二項，罰金罰鍰提高標準條例第一條前段
、第二條，判決如主文。
本案經檢察官李子春到庭執行職務。
中      華      民      國    九  十    年      一      月      九      日
                              臺灣花蓮地方法院刑事庭
                                  法  官  蘇  嫊  娟
右正本證明與原本無異。
如對本判決不服，應於送達後十日內，向本院提出上訴狀。（應抄附繕本）告訴人或
被害人如對於本判決不服者，應具備理由請求檢察官上訴，其上訴期間之計算係以檢
察官收受判決正本之日期為準。
                                  法院書記官
中      華      民      國    九  十    年      一      月    十  一    日
附錄本判決論罪之法律條文：
刑法第三百三十九條
意圖為自己或第三人不法之所有，以詐術使人將本人或第三人之物交付者，處五年以
下有期徒刑、拘役或科或併科一千元以下罰金。
以前項方法得財產上不法之利益或使第三人得之者亦同。
前二項之未遂犯罰之。


司法院資訊處製作；財團法人民間司法改革基金會備份。
